臺灣臺南地方法院刑事判決　　　　　　　100年度智易字第2號
公　訴　人　臺灣臺南地方法院檢察署檢察官
被　　　告　郭家宏
上列被告違反商標法案件，經檢察官提起公訴（一百年度偵字第
二０四號），本院判決如下：
    主  文
郭家宏明知為未得商標權人同意，於同一商品，使用相同之註冊
商標之商品而販賣，處拘役伍拾日，如易科罰金，以新臺幣壹仟
元折算壹日。扣案如附表二編號一至二十一所示之仿冒商標商品
均沒收。
    事  實
一、郭家宏明知如附表一編號一所示「TIFFANY、T＆CO及圖」及
    附表一編號二所示「SWAROVSKI、施華洛世奇、天鵝圖」等
    商標名稱圖樣，分別係如附表一編號一至二所示商標專用權
    人，即美商第凡內公司（下稱第凡內公司）及列支敦斯登商
    施華洛世奇股份有限公司（下稱施華洛世奇公司）向我國經
    濟部智慧財產局申請註冊登記，經核准取得指定使用於如附
    表一編號一至二所示之商品，現仍於商標專用期間內，並明
    知上開商標權人所生產製造使用上開商標圖樣之商品，在國
    際及國內市場行銷多年，具有相當之聲譽，為業者及一般消
    費大眾所熟知，屬相關大眾所共知之商標及商品。且明知其
    於民國九十九年間自大陸掏寶網某賣家，以新臺幣（下同）
    六十元至四百五十元不等之價格所購入如附表二編號一至二
    十一所示之手環等物品，分別係仿冒「TIFFAN Y、T＆CO 及
    圖」及「SWAROVSKI、施華洛世奇、天鵝圖」等商標之商品
    ，竟仍基於販賣仿冒商標商品之犯意，自九十九年五、六月
    間某日起，在其位於臺南市○區○○路127號4樓住處以電腦
    上網，利用其在露天拍賣網站以「Ｚ0000000000」帳號申請
    之個人拍賣網頁（下稱系爭網頁），以每件三百五十元至一
    千二百八十元不等之價格刊登拍賣上揭仿冒商標商品之訊息
    ，並以其所有帳號為00000000000000號之中華郵政臺南金華
    郵局帳戶供買家匯款，以此方法出售上開仿冒商標商品予不
    特定顧客以資牟利。嗣警方於網路巡邏時，發現系爭拍賣網
    頁所販售上揭商品之價格與市價顯有差異，遂佯為顧客，於
    九十九年八月二十八日以四百六十元（含運費）之代價，自
    系爭拍賣網頁拍定購得上有第凡內公司「T＆CO」商標之銀
    戒指一枚送驗，經鑑定為仿冒商標之商品後，於九十九年九
    月二十七日中午十二時四十分許，持本院核發之搜索票至郭
    家宏上開住處搜索，並扣得如附表二編號一至二十一所示之
    物，始查知上情。
二、案經施華洛世奇公司訴由內政部警政署保安警察第二總隊第
    一大隊第三中隊報告臺灣臺南地方法院檢察署檢察官偵查起
    訴。
    理  由
一、按被告以外之人於審判外之言詞或書面陳述，除法律有規定
    者外，不得作為證據，刑事訴訟法第一百五十九條第一項定
    有明文。另按被告以外之人於審判外之陳述，雖不符前四條
    之規定，而經當事人於審判程序同意作為證據，法院審酌該
    言詞陳述或書面陳述作成時之情況，認為適當者，亦得為證
    據，同法第一百五十九條之五第一項亦已明訂。本案據以認
    定被告郭家宏犯罪事實之證據部分雖屬傳聞，惟因被告於本
    院準備程序中，已就上開傳聞證據表示同意作為證據使用，
    本院審酌該等傳聞證據作成之情況，亦無違法或不當情事，
    因而認為適當，故該等傳聞證據均具備證據能力而得作為證
    據，合先敘明。
二、前揭犯罪事實，業據被告於警詢、偵查及本院訊問時坦承不
    諱，核與告訴人施華洛世奇公司告訴代理人劉秋伶於警詢中
    指述情節相符，且有如附表一編號一至二所示商標之經濟部
    智慧財產局商標資料檢索服務、第凡內公司鑑定意見、施華
    洛世奇公司近期舉辦水晶時尚活動資料、官方網頁說明、各
    地分店據點、商品介紹、鑑定證明書、被告系爭拍賣網頁資
    料、會員資料、中華電信數據CRIS查詢單結果檔、通聯調閱
    查詢單、中華郵政WebATM轉帳明細表、被告郭家宏中華郵政
    臺南金華郵局存摺影本、得標網頁資料各一份及蒐證照片四
    幀附卷可稽。此外，並有如附表二編號一至二十一所示之仿
    冒商標商品扣案可資佐證。足認被告上開任意性自白核與事
    實相符，應堪採信。本件事證明確，被告違反商標法之犯行
    洵堪認定，應予依法論科。
三、查被告所販賣如附表二編號一至二十一所示之物品，均屬商
    標法第八十一條第一款所指之未得商標權人同意，於同一商
    品，使用相同之註冊商標之商品，是核其所為，則係犯商標
    法第八十二條之販賣仿冒商標商品罪。又被告販賣仿冒商標
    商品前於網路上刊登陳列仿冒商標商品之行為，為販賣之高
    度行為所吸收，不另論罪。按刑事法若干犯罪行為態樣，本
    質上原具有反覆、延續實行之特徵，立法時既予特別歸類，
    定為犯罪構成要件之行為要素，則行為人基於實行該罪之犯
    意，在密切接近之一定時間及空間內持續複次實行之該特定
    構成要件行為，倘依社會通念，於客觀上認為符合一個反覆
    、延續性之行為觀念者，於刑法評價上，即應僅成立一罪，
    俾免有重複評價、刑度超過罪責與不法內涵之疑慮，例如經
    營、從事業務、收集、販賣、製造、散布等具有職業性、營
    業性或收集性等具有重複特質之犯罪，均屬包括一罪之集合
    犯概念。查被告自承其自九十九年五、六月間某日起至同年
    九月二十八日中午十二時四十分許為警查獲時止，曾多次販
    賣仿冒商標權人第凡內公司所註冊之「TIFFAN Y、T＆CO 及
    圖」之商標及施華洛世奇公司所註冊之「SWAROV SKI、施華
    洛世奇、天鵝圖」商標之銀飾及水晶商品，則其上開販賣仿
    冒商標商品之行為，因各侵害同一財產法益，又均係於密集
    期間內以相同之方式持續進行，未曾間斷，是其販賣犯行，
    即具有反覆、延續實行之特徵，從而在行為概念上，縱被告
    有多次販賣之舉措，仍各應評價認係包括一罪之集合犯，僅
    分別論以一罪。又被告以一行為，同時侵害第凡內公司及施
    華洛世奇公司之財產法益，為想像競合犯，應僅論以一販賣
    仿冒商標商品罪。爰審酌被告前有重利及違反兒童及少年性
    交易防制條例案件，有卷附臺灣高等法院被告前案紀錄表一
    份可按，素行不佳，其明知商標有辨識商品來源功用，權利
    人須經過相當時間並投入大量資金於商品行銷及品質改良，
    始使該商標具有代表一定品質效果，被告販賣使用與商標權
    人之相同註冊商標之同一商品之行為，非但造成商標權人蒙
    受銷售損失，亦使民眾對商品價值判斷形成混淆，令商標權
    人合法商品之信譽與品質受質疑，進而使國家國際形象受損
    ，卻因另案假釋出獄找尋工作不易，且原從事網拍販賣水晶
    商品之生意不佳，即貿然購買仿冒第凡內公司及施華洛世奇
    公司商標之銀飾及水晶商品於網路上販售牟利，又其遭扣得
    如附表二編號一至二十一所示之仿冒商標商品有銀飾、水晶
    飾品、紙盒、絨布袋、拭銀布、包裝紙、感謝卡、吊牌、手
    提袋、紙盒及貼紙共一千五百七十九件，販賣期間長達三至
    四月，自承所得約三、四萬元，惡性非輕，惟其犯後已坦承
    犯行，深具悔意，且已與告訴人施華洛世奇公司及被害人第
    凡內公司達成民事和解，並賠償其等之損害一節，有本院一
    百年度司南小調字第五四七號調解筆錄、理律法律事務所證
    明書及和解書各一份在卷可參，及檢察官求刑有期徒刑三月
    尚屬過重等一切情狀，量處如主文所示之刑，並諭知易科罰
    金之折算標準，以示懲儆。
四、扣案如附表二編號一至二十一所示仿冒第凡內公司及施華洛
    世奇公司商標之商品共一千五百七十九個，均係被告違反商
    標法第八十二條之販賣仿冒商標商品罪所販賣之物，不問屬
    於被告與否，均應依商標法第八十三條之規定沒收。
五、至被告於九十九年九月二十八日為警所扣得如附表二編號二
    十二至三十五所示之戒指、手環、紙盒、手提袋、鑰匙圈、
    手機吊飾及項鍊等物，分別係仿冒如附表一編號三至九所示
    法商路易威登馬爾悌耶公司、義商固喜歡固喜公司、荷屬安
    地列斯群島商卡地亞國際有限公司、德商萬寶隆文具有限公
    司、義商布爾加利公司、英商布拜里公司及瑞士商香奈兒股
    份有限公司商標之商品一情，雖為被告所坦承，核與證人黃
    文通、賴麗玉所證相符，且有經濟部智慧財產局商標資料檢
    索服務十份、鑑定證明書二紙、查扣物品市值估價表一紙附
    卷可考，並有如附表二編號二十二至三十五所示物品扣案可
    供佐證，應屬實在。惟被告自始均否認曾利用其在露天拍賣
    網站所申請之系爭拍賣網頁上刊登陳列並販賣上開仿冒商標
    商品之事實，並辯稱：所購得上開仿冒商標商品部分係自用
    ，部分係買進後發現品質不佳無法販賣，鑰匙圈部分則當作
    滿額贈品，於買家購買其網站上仿冒第凡內公司及施華洛世
    奇公司商標商品累計達一千二百元或二千五百元時贈送，其
    雖於網頁中有載明滿額贈送訊息，但並未陳列仿冒商標商品
    照片等語。又觀諸卷內所附被告系爭網頁之全部資料，其中
    商品分類中即已載明：全部商品為八十八件，當中包含925
    銀三十一件、水晶項鍊十件、水晶吊墜項鍊二十八件、水晶
    手環十九件，當中確未有販賣或刊登陳列仿冒如附表一編號
    三至九所示法商路易威登馬爾悌耶公司、義商固喜歡固喜公
    司、荷屬安地列斯群島商卡地亞國際有限公司、德商萬寶隆
    文具有限公司、義商布爾加利公司、英商布拜里公司及瑞士
    商香奈兒股份有限公司商標之商品之情形。且被告系爭網頁
    資料之內容，多為闡釋施華洛世奇公司水晶之優點，以吸引
    買家購買，可認被告所欲販售者確為其網頁上所刊登陳列之
    八十八件仿冒第凡內公司商標之銀飾及仿冒施華洛世奇公司
    商標之水晶商品，並非為規避民、刑責任，而以販售上開仿
    冒商標之銀飾及水晶物品為幌，實則為販賣仿冒如附表一編
    號三至九所示商標專用權人所有商標之鑰匙圈等物之情形。
    是被告縱確有以購買一定金額之仿冒第凡內公司及施華洛世
    奇公司商標之銀飾或水晶商品，即贈送仿冒如附表一編號三
    至九所示商標專用權人所有商標之鑰匙圈之方式作為其販賣
    仿冒商標之銀飾及水晶商品之促銷手法，亦不得即可據以推
    定被告即有販賣上開仿冒附表一編號三至九所示商標專用權
    人所有商標之鑰匙圈之意圖及犯行。此外，本院復查無其他
    積極證據可證被告確有販賣或意圖販賣而陳列如附表二編號
    二十二至三十五所示仿冒商標商品之事實，惟公訴人認被告
    此部分所為，與上開論罪科刑部分，有想像競合犯之裁判上
    一罪關係，爰不另為無罪之諭知。
據上論斷，應依刑事訴訟法第二百九十九條第一項前段，商標法
第八十二條、第八十三條，刑法第十一條前段、第五十五條、第
四十一條第一項前段，判決如主文。
中    華    民    國   100    年    9     月    21    日
                    刑事第十庭    法  官  劉秀君
以上正本證明與原本無異。
如不服本判決應於收受本判決後10日內向本院提出上訴書狀，並
應敘述具體理由。其未敘述上訴理由者，應於上訴期間屆滿後20
日內向本院補提理由書狀（均須按他造當事人之人數附繕本）「
切勿逕送上級法院」。 
                                  書記官  曾盈靜
中    華    民    國   100    年    9     月    23    日

附錄法條：
商標法第82條
明知為前條商品而販賣、意圖販賣而陳列、輸出或輸入者，處 
1 年以下有期徒刑、拘役或科或併科新臺幣 5 萬元以下罰金。

商標法第83條
犯前 2 條之罪所製造、販賣、陳列、輸出或輸入之商品，或所
提供於服務使用之物品或文書，不問屬於犯人與否，沒收之。

附表一：
┌──┬───────┬───────┬─────────┬─────┐
│編號│商標名稱      │使用商品種類  │商標財產權人      │審定號碼  │
├──┼───────┼───────┼─────────┼─────┤
│ 1  │TIFFANY、T＆CO│貴金屬製項鍊、│美商第凡內公司    │00000000、│
│    │及圖          │手鍊、戒指、墜│                  │00000000、│
│    │              │子、手提袋及包│                  │00000000、│
│    │              │裝盒          │                  │00000000  │
├──┼───────┼───────┼─────────┼─────┤
│ 2  │SWAROVSKI、施 │貴金屬製品與仿│列支敦斯登商施華洛│00000000、│
│    │□洛世奇、施華│製品、水晶玻璃│世奇股份有限公司  │00000000、│
│    │洛世奇及圖    │製擺飾品、裝飾│                  │00000000、│
│    │              │亮片、裝飾用熱│                  │00000000、│
│    │              │黏塑膠片、商品│                  │00000000、│
│    │              │宣傳、廣告品宣│                  │00000000、│
│    │              │傳、水晶製裝飾│                  │00000000、│
│    │              │品、絲、繩、絲│                  │00000000、│
│    │              │帶、彩帶      │                  │00000000、│
│    │              │              │                  │00000000、│
│    │              │              │                  │00000000、│
│    │              │              │                  │00000000、│
│    │              │              │                  │00000000、│
│    │              │              │                  │00000000  │
├──┼───────┼───────┼─────────┼─────┤
│ 3  │LV之圖        │鑰匙圈        │法商路易威登馬爾悌│00000000  │
│    │              │              │耶公司            │          │
├──┼───────┼───────┼─────────┼─────┤
│ 4  │GUCCI及圖     │金屬製手鐲、戒│固喜歡固喜公司    │00000000、│
│    │              │子、項鍊、鑰鎖│                  │00000000、│
│    │              │環            │                  │00000000  │
├──┼───────┼───────┼─────────┼─────┤
│ 5  │CARTIER       │貴金屬製手鍊、│荷屬安地列斯群島商│00000000、│
│    │              │戒指、鑰匙圈  │卡地亞國際有限公司│00000000  │
├──┼───────┼───────┼─────────┼─────┤
│ 6  │M0NTBLANC及圖 │金屬製鑰匙圈  │德商萬寶龍文具有限│00000000  │
│    │              │              │公司              │          │
├──┼───────┼───────┼─────────┼─────┤
│ 7  │BVLGARI       │金屬製鑰匙圈  │義商布爾加利公司  │00000000  │
│    │              │              │寶格麗            │          │
├──┼───────┼───────┼─────────┼─────┤
│ 8  │BURBERRY及圖  │金屬製鑰匙圈  │英商布拜里公司    │00000000、│
│    │              │              │                  │00000000、│
│    │              │              │                  │00000000  │
├──┼───────┼───────┼─────────┼─────┤
│ 9  │CHANEL及圖    │鑰匙圈        │瑞士商香奈兒股份有│00000000  │
│    │              │              │限公司            │          │
└──┴───────┴───────┴─────────┴─────┘
附表二
┌──┬───────────┬───────────┐
│編號│仿冒商品名稱          │數量                  │
├──┼───────────┼───────────┤
│ 1  │仿冒TIFFANY手環       │23件                  │
├──┼───────────┼───────────┤
│ 2  │仿冒TIFFANY戒指       │59件                  │
│    │                      │（含警方購證物品1個） │
├──┼───────────┼───────────┤
│ 3  │仿冒TIFFANY手鍊       │34件                  │
├──┼───────────┼───────────┤
│ 4  │仿冒TIFFANY項鍊       │64條                  │
├──┼───────────┼───────────┤
│ 5  │仿冒TIFFANY墜子       │20個                  │
├──┼───────────┼───────────┤
│ 6  │仿冒TIFFANY鑰匙圈     │2個                   │
├──┼───────────┼───────────┤
│ 7  │仿冒TIFFANY紙盒       │49盒                  │
│    │                      │（含警方購證物品1個） │
├──┼───────────┼───────────┤
│ 8  │仿冒TIFFANY絨布袋     │21個                  │
│    │                      │（含警方購證物品1個） │
├──┼───────────┼───────────┤
│ 9  │仿冒TIFFANY拭銀布     │26個                  │
│    │                      │（含警方購證物品1個） │
├──┼───────────┼───────────┤
│ 10 │仿冒TIFFANY包裝紙     │74個                  │
│    │                      │（含警方購證物品1個） │
├──┼───────────┼───────────┤
│ 11 │仿冒TIFFANY感謝卡     │250張                 │
├──┼───────────┼───────────┤
│ 12 │仿冒SWAROVSKI手鍊     │75個                  │
├──┼───────────┼───────────┤
│ 13 │仿冒SWAROVSKI項鍊     │57條                  │
├──┼───────────┼───────────┤
│ 14 │仿冒SWAROVSKI墜子     │45個                  │
├──┼───────────┼───────────┤
│ 15 │仿冒SWAROVSKI半成品   │39個                  │
├──┼───────────┼───────────┤
│ 16 │仿冒SWAROVSKI手機吊飾 │1個                   │
├──┼───────────┼───────────┤
│ 17 │仿冒SWAROVSKI吊牌     │195個                 │
├──┼───────────┼───────────┤
│ 18 │仿冒SWAROVSKI手提袋   │42個                  │
├──┼───────────┼───────────┤
│ 19 │仿冒SWAROVSKI絨布袋   │55個                  │
├──┼───────────┼───────────┤
│ 20 │仿冒SWAROVSKI紙盒     │32盒                  │
├──┼───────────┼───────────┤
│ 21 │仿冒SWAROVSKI標籤貼紙 │416個                 │
├──┼───────────┼───────────┤
│ 22 │仿冒卡迪亞戒指        │18個                  │
├──┼───────────┼───────────┤
│ 23 │仿冒卡迪亞手環        │1個                   │
├──┼───────────┼───────────┤
│ 24 │仿冒卡迪亞紙盒        │26盒                  │
├──┼───────────┼───────────┤
│ 25 │仿冒卡迪亞手提袋      │10個                  │
├──┼───────────┼───────────┤
│ 26 │仿冒萬寶龍鑰匙圈      │3個                   │
├──┼───────────┼───────────┤
│ 27 │仿冒寶格麗鑰匙圈      │1個                   │
├──┼───────────┼───────────┤
│ 28 │仿冒布拜里鑰匙圈      │2個                   │
├──┼───────────┼───────────┤
│ 29 │仿冒香奈兒鑰匙圈      │5個                   │
├──┼───────────┼───────────┤
│ 30 │仿冒路易威登鑰匙圈    │27個                  │
├──┼───────────┼───────────┤
│ 31 │仿冒路易威登手機吊飾  │9個                   │
├──┼───────────┼───────────┤
│ 32 │仿冒GUCCI鑰匙圈       │6個                   │
├──┼───────────┼───────────┤
│ 33 │仿冒GUCCI戒指         │2個                   │
├──┼───────────┼───────────┤
│ 34 │仿冒GUCCI手環         │1個                   │
├──┼───────────┼───────────┤
│ 35 │仿冒GUCCI項鍊         │1個                   │
└──┴───────────┴───────────┘